【裁判字號】    92,易,148
【裁判日期】    920924
【裁判案由】    家庭暴力防治法之傷害
【裁判全文】
臺灣彰化地方法院刑事判決                          九十二年度易字第一四八號
    公  訴  人  臺灣彰化地方法院檢察署檢察官
    被      告  乙○○
右列被告因家庭暴力防治法之傷害案件，經檢察官聲請簡易判決處刑（九十一年度偵
字第七三二七號），經本院彰化簡易庭認不宜以簡易判決處刑，移由本院刑事庭依通
常程序審理，本院判決如左：
    主  文
乙○○傷害人之身體，處拘役貳拾日，如易科罰金，以佰元折算壹日。
    事  實
一、乙○○與甲○○係夫妻關係，原共同居住在彰化縣彰化市○○街一０七巷十六弄
    二十六號，二人間具有家庭暴力防治法第三條第一款所定之家庭成員關係。乙○
    ○於民國九十年十二月二十二日晚上九時許，在上開住處，因故與甲○○發生爭
    執，竟基於傷害人之身體之犯意，徒手毆打甲○○之頭部及肩部，致甲○○因而
    受有頭部外傷、右肩挫傷等傷害。
二、案經被害人甲○○訴請臺灣彰化地方法院檢察署檢察官偵查起訴。
理  由
一、訊據被告乙○○矢口否認有何傷害犯行，辯稱：九十年十二月二十二日伊並未毆
    打告訴人，不知告訴人所提診斷書之傷害何來云云。惟查：右揭事實，業據告訴
    人甲○○迭於警詢、偵查及本院審理時指訴歷歷，且告訴人甲○○確於九十年十
    二月二十二日當天二十三時十二分至財團法人彰化基督教醫院驗傷，經診斷結果
    為：「「頭部外傷右肩挫傷」，告訴人於就醫時並主訴遭丈夫（即被告乙○
    ○）毆打等情，有卷附財團法人彰化基督教醫院九十年十二月二十二日診斷書一
    件及財團法人彰化基督教醫院九十二年六月二十五日（92）彰基病歷字第九二０
    六一二０號函暨所附急診護理記錄一件足憑，再者告訴人就其於九十年十二月二
    十二日遭被告乙○○毆打受傷之家庭暴力案件，亦透過財團法人彰化基督教醫院
    據以通報，此有彰化縣政府九十二年八月六日府社幼字第０九二０一四六二一八
    號函暨所附財團法人彰化基督教醫院受理家庭暴力事件通報表、彰化縣警察局彰
    化分局莿桐派出所受理家庭暴力案件調查紀錄表（受理時間：九十年十二月二十
    三日零時三十分）等件可資佐證，茲上開紀錄均距離告訴人指述遭毆打之時間甚
    短，且核其所載遭何人毆打、毆打方式、受傷部位等細節均與告訴人指訴內容相
    符，此外並有告訴人右肩受傷之照片一張，足徵告訴人上開指訴並非無憑，堪以
    採信。綜上，被告否認犯行所為右揭辯詞，尚難採信。本件事證已經明確，被告
    犯行堪以認定，應依法論科。
二、查被告乙○○係告訴人甲○○之配偶，業據其二人陳稱在卷，二人間具有家庭暴
    力防治法第三條第一款所定之家庭成員關係。核被告所為，係犯刑法第二百七十
    七條第一項之普通傷害罪，屬家庭暴力防治法第二條第二項之家庭暴力罪。爰審
    酌被告前無任何犯罪前科（參卷附臺灣高等法院被告全國前案紀錄表）、素行良
    好，及其犯罪之動機、方法、手段、犯罪後否認犯行之態度，暨告訴人所受傷害
    之程度等一切情狀，量處如主文所示之刑，並諭知易科罰金之折算標準，以示懲
    儆。
據上論斷，應依刑事訴訟法第四百五十二條、第二百九十九條第一項前段，刑法第二
百七十七條第一項、第四十一條第一項前段，罰金罰鍰提高標準條例第一條前段、第
二條，判決如主文。
本案經檢察官賴志盛到庭執行職務。
中    華    民    國    九十二      年      九      月      二十四      日
                                臺灣彰化地方法院刑事第二庭
                                    審判長法官  石  馨  文
                                    法      官  王  義  閔
                                    法      官  郭  麗  萍
右正本證明與原本無異。
如不服本判決，應於判決送達後十日內向本院提出上訴狀( 須附繕本 )。
告訴人或被害人對於判決如有不服具備理由請求檢察官上訴者，其上訴期間之計算係
以檢察官收受判決正本之日期為準。
                                    法院書記官  施  嘉  玫
中    華    民    國    九十二      年      九      月      二十五      日
刑法第二百七十七條第一項：
傷害人之身體或健康者，處三年以下有期徒刑，拘役或一千元以下罰金。


司法院資訊處製作；財團法人民間司法改革基金會備份。
